# 请教陈版：处置股权的处理

提问人：红了樱桃 hong 时间：2023-06-20 18:08:07
请问： 2022 年 11 月签订的股权转让协议转让35%的股权（原权益法核算的联营企业），协议约定签订 5 日内付股权转让款，实际为 2023 年 2 月支付，工商变更及标的公司章程变更股东均在 2023 年 2 月（股权转让协议未约定过渡期安排）。请问转让方在 2022 年底要做股权处置处理吗？还是转到持有待售资产核算

回答人：chenyiwei
股权转让款的收取和支付并不是判断交易完成日的主要考虑因素，主要应是考虑标的股权的交割情况。对于股权交割，一般合同中应有专门约定和安排，包括管理权限和印章、账册、证照和其他重要文件的移交，资产的清点交接，董事会和管理层的调整改选等。如果合同中对此约定不明确，实际操作中也不涉及上述各事项的，则以标的公司完成工商变更登记（或类似法律手续）为准。
如果截至 2022 年末尚不满足终止确认条件，但符合确认为持有待售资产条件的（见CAS 42第五条、第六条），则在卖方报表中确认为持有待售资产。